臺灣高等法院高雄分院民事裁定　　　　　100年度抗字第164號
抗　告　人　捷立藥品股份有限公司
法定代理人　鄭正雄
上列抗告人因與相對人芳鑫貿易有限公司間撤銷假扣押裁定事件
，對於中華民國100年5月26日臺灣高雄地方法院100 年度執事聲
字第90號所為裁定提起抗告，本院裁定如下：
    主  文
抗告駁回。
抗告訴訟費用由抗告人負擔。
    理  由
一、抗告意旨略以：抗告人所提起之高雄地方法院91年重訴字第
    352 號損害賠償事件之本案訴訟，上訴後，經台灣高等法院
    高雄分院93年重上字第46號判決認定：相對人芳鑫貿易有限
    公司（以下簡稱芳鑫公司）與抗告人捷立藥品股份有限公司
    （以下簡稱捷立公司）簽訂之經銷合約顯係因可歸責於芳鑫
    公司之事由，致不符債之本旨給付，芳鑫公司應負債務不履
    行之損害賠償責任。而判決捷立公司之本案請求勝訴確定在
    案，自難謂本件假扣押保全之請求已經消滅，或經本案判決
    予以否定，或已喪失其請求假扣押之權利等之命假扣押之情
    事已變更之情形。又本件假扣押請求之事由為芳鑫公司提供
    違法不能販售之偽禁藥品，致捷立公司遭受嚴重損失超過新
    台幣（下同）3,000 萬元以上，可依民法第226 條及216 條
    之規定請求賠償損害云云。捷立公司上開之本案訴訟，係針
    對廣告損失及90年間回收商品之營業利潤損失而為請求，縱
    然芳鑫公司已依該確定判決清償，惟捷立公司又於99年2 月
    9 日就經銷期間之第二、三年度營業利潤損失，對芳鑫公司
    提起損害賠償訴訟，正由高雄地方法院100 年重訴字第6 號
    審理中，芳鑫公司尚未清償此部分之損害，無由以命假扣押
    之情事變更為由聲請撤銷本件假扣押裁定，原法院依相對人
    芳鑫公司之聲請為撤銷假扣押之裁定，自有未合云云。
二、按，假扣押之原因消滅、債權人受本案敗訴判決確定或其他
    命假扣押之情事變更者，債務人得聲請撤銷假扣押裁定民事
    訴訟法第530 條第1 項定有明文。所謂假扣押之原因消滅，
    係指即已無日後不能強制執行或甚難執行之虞之謂；所謂其
    他命假扣押之情事變更，係指債權人依假扣押保全之請求已
    經消滅，或已喪失其請求假扣押之權利各情形而言，最高法
    院83年台抗字第217號裁定可資參照。
三、經查，本件抗告人捷立公司於91年7 月16日對本件相對人芳
    鑫公司聲請假扣押，係主張：兩造於90年4 月11日簽訂藥品
    經銷合約書，約定由捷立公司經銷芳鑫公司進口之美國HEP-
    FORTE 海補樂寶軟膠囊藥品，遽芳鑫公司提供違法不能販售
    之偽禁藥品，致捷立公司不得已，依規定應將已販售出去之
    11,676 瓶全部回收，退還芳鑫公司，共支出貨款金額2,600
    餘萬元，芳鑫公司僅願以原經銷合約價每瓶855 元補償，加
    上捷立公司為銷售該藥品所支出之廣告費數千萬元，捷立公
    司得依民法第226 條及216 條規定，請求芳鑫公司賠償此3,
    000 餘萬元之所受損害及所失利益，因芳鑫公司財務不佳，
    有脫產之虞，願供擔保，請求在300 萬元之範圍內予以假扣
    押，經高雄地方法院91年全字第4978號裁定在案，業據本院
    調取上開91年全字第4978號卷宗查明屬實，並有該假扣押聲
    請狀影本、民事裁定附在原審卷可稽。又查，本件抗告人捷
    立公司上開假扣押所提起之本案訴訟，亦即係以同一原因事
    實，請求賠償回收上開藥品所受之利潤損失，及為銷售該藥
    品所支出之廣告費損失，合計41,257,732元，而訴請賠償4,
    000 萬元本息，經認定芳鑫公司應賠償捷立公司之金額為2,
    092,339 元，捷立公司超過部分之請求為無理由，因芳鑫公
    司有對捷立公司得請求之債權可資抵銷，經芳鑫公司主張抵
    銷後，判決芳鑫公司應給付捷立公司840,619 元本息，確定
    在案，有高雄地方法院91年重訴字第352 號、本院93年重上
    字第46號民事判決、最高法院96年台上字第1424號民事裁定
    附在原審卷可稽。又此件確定判決，經本件抗告人聲請強制
    執行，由高雄地方法院91年司執字第80898 號受理，本件相
    對人業已提出清償終結在案，有高雄地方法院民事執行處通
    知附在原審卷可稽，且為本件抗告人所不爭執。則抗告人本
    件假扣押之請求，於本案判決一部勝訴，一部敗訴確定後，
    既經聲請強制執行，由相對人全部清償完畢在案，揆諸上開
    說明，本件假扣押之請求業已消滅，自屬民事訴訟法第530
    條第1 項所稱命假扣押之情事變更，債務人據以聲請撤銷假
    扣押裁定，於法自屬有據，應予准許。
四、至抗告人捷立公司嗣於99年2 月9 日就經銷期間之第二、三
    年度營業利潤損失部分，對相對人芳鑫公司提起損害賠償訴
    訟，請求芳鑫公司給付1,840 萬元本息之所失利益之損害，
    經高雄地方法院以100 年重訴字第6 號受理在案。經查，其
    請求之原因事實雖亦係基於芳鑫公司有可歸責之事由，致不
    符債之本旨履行經銷契約之給付，依民法第226 條及216 條
    規定負債務不履行之損害賠償責任，然所請求損害賠償之事
    項與本件假扣押之請求有別，經核顯非屬本件假扣押請求之
    本案訴訟，從而本件抗告人據以抗辯稱本件假扣押之請求，
    尚未經清償完畢而消滅，本件相對人無得依民事訴訟法第53
    0 條第1 項規定，聲請撤銷假扣押裁定云云，並無可取。
五、基上，本件相對人依民事訴訟法第530 條第1 項規定聲請撤
    銷假扣押裁定，於法有據，原審法院裁定駁回本件抗告人之
    異議，維持原法院所為撤銷假扣押裁定，並無不合，抗告人
    抗告指摘原裁定不當，求予廢棄改裁定，為無理由，應予駁
    回。
據上論結，本件抗告為無理由，依民事訴訟法第495 條之1 第1
項、第449條第1項、第95條、第78條，裁定如主文。
中    華    民    國   100    年    8     月    9     日
                              民事第一庭
                                  審判長法官  蔡明宛
                                  法      官  曾錦昌
                                  法      官  魏式璧
以上正本證明與原本無異。
如不服本裁定應於送達後10日內向本院提出再抗告狀( 並按他造
當事人之人數附繕本) ，並繳納再抗告費新臺幣1,000 元。
再為抗告僅得以適用法規顯有錯誤為理由，並應委任律師為代理
人。如委任律師提起抗告者，應一併繳納抗告費。
中    華    民    國   100    年    8     月    9     日
                                  書  記  官  鄔維玲
附註：
抗告人之配偶、三親等內之血親、二親等內之姻親，或抗告人為
法人、中央或地方機關時，其所屬專任人員具有律師資格並經法
院認適當者，亦得為第三審代理人。
抗告人或其法定代理人具有律師資格者及前項情形，應於提起抗
告或委任時釋明之。